# 请教陈版主！关于违约金账务处理

提问人：会计 lingzhu24 时间：2019-12-02 06:30:12
陈版主！公司购买房屋，房地产商不能按期交付房屋，按照合同需要支付违约金，由于实际过程房地产商不易现金支付，而是通过免费提供地下车位永久使用权、减免 2 年物业管理费等非现金方式补偿，这种业务是否需要在账务上处理；如果要处理，该如何账务处理呢？

回答人：chenyiwei
地下车位使用权和物业费减免都是可以产生经济利益流入的（或者减少未来经济利益流出），故应确认为本企业的一项资产（车位永久使用权为固定资产或者无形资产； 2 年物业费为长期待摊费用），均按相应的公允价值入账。
对应的贷方科目，应视不同情况分别处理：如果该项补偿系明确针对可明确识别和可靠计量的因延期交房导致的损失和额外支出（如延长时间的临时在外租房的租金），且该项损失已计入本企业利润表的，则在确认该资产同时贷记营业外收入；如果没有明确对应的损失和支出的，则冲减房屋建筑物的入账价值。